---
title: "ISMS_2026"
author: "Ángela Mª Márquez"
date: "2026-05-11"
output: html_document
---

```{r setup, include=FALSE}
knitr::opts_chunk$set(echo = TRUE)
```

#Cargar librerías

```{r}
library(tidyverse)   # manipulación, análisis y visualización de datos (dplyr, ggplot2, etc.)
library(geosphere)   # cálculos geodésicos (distancias, áreas, ángulos, etc. sobre la superficie terrestre)
library(sf)          # Manejo y análisis de datos espaciales (shapefiles, geometrías, operaciones espaciales)
library(rstudioapi)  # Permite interactuar con RStudio (por ejemplo, obtener la ruta del script actual)
library(lubridate)   # Facilita el trabajo con fechas y horas (creación, conversión, extracción de componentes temporales)
library(tools)
library(ggplot2)   # visualización
library(rnaturalearth)       # mapas base
library(rnaturalearthdata)   # datos de Natural Earth
library(dplyr)
library(ggspatial)
library(basemaps)
library(prettymapr)
library(leaflet)
library(readxl)
library(sp)
library(tidyr)

```

Tratar de correr los datos desde el 2028 al 2024, para ver si el proceso de formateo es el mismo. En caso de que no lo sea, habría que adaptar el script a cada año, o al menos a cada formato de datos.


#Cargar datos CV y procesarlos para trabajar con ellos

```{r}
CV_2024_1 <- read.csv2("D:/HUMUH_Ecología Presiones Humanas/PESCA/DATOS/Junta Andalucía/Cajas verdes/CAJAS_NUEVAS_2017-102025_002/Resultados_EQ_SLFP_PET314554/Resultado_2_CAJAS_NUEVAS_2024.csv", sep = ";", dec = ".")
CV_2024_2 <- read.csv2("D:/HUMUH_Ecología Presiones Humanas/PESCA/DATOS/Junta Andalucía/Cajas verdes/CAJAS_NUEVAS_2017-102025_002/Resultados_EQ_SLFP_PET314554/Resultado_2_CAJAS_NUEVAS_2024_2.csv", sep = ";", dec = ".")

CV_2024_1 <- read.csv2("//tsclient/D/HUMUH_Ecología Presiones Humanas/PESCA/DATOS/Junta Andalucía/Cajas verdes/CAJAS_NUEVAS_2017-102025_002/Resultados_EQ_SLFP_PET314554/Resultado_2_CAJAS_NUEVAS_2024.csv", sep = ";", dec = ".") #ruta en escritorio remoto
CV_2024_2 <- read.csv2("//tsclient/D/HUMUH_Ecología Presiones Humanas/PESCA/DATOS/Junta Andalucía/Cajas verdes/CAJAS_NUEVAS_2017-102025_002/Resultados_EQ_SLFP_PET314554/Resultado_2_CAJAS_NUEVAS_2024_2.csv", sep = ";", dec = ".") #ruta en escritorio remoto


#----recortar datos ZE para reducir volumen datos---------------
#establecer vértices del polígono de trabajo
#lat_min <- 34
#lat_max <- 38
#lon_min <- -8
#lon_max <- -5
```

Aca no es necesario recortar por zona de estudio, pero se ha hecho para reducir el volumen de datos y facilitar el trabajo. En caso de que se quiera trabajar con toda la zona, se pueden eliminar los pasos de recorte y unir directamente los datos de cajas verdes 1 y 2.

```{r}
#se ha particionado en dos la zona de estudio por volumen de datos
lat_min <- 34
lat_max <- 38
lon_min <- -7
lon_max <- -5

lat_min2 <- 34
lat_max2 <- 38
lon_min2 <- -8
lon_max2 <- -7

#comprobar clase de los campos (deben ser numéricos para cortar por zona de estudio)
class(CV_2024_1$LATITUD)
class(CV_2024_2$LATITUD)
class(CV_2024_1$LONGITUD)
class(CV_2024_2$LONGITUD)

#recortar los datos según los vértices establecidos / Debemos asegurarnos que el .csv tiene como separador decimal la coma (,) y que el separador el punto y coma (;)
CV_2024_1_ZE_1 <- filter(CV_2024_1, LATITUD >= lat_min,
                              LATITUD <= lat_max,
                              LONGITUD >= lon_min,
                              LONGITUD <= lon_max)
CV_2024_2_ZE_1 <- filter(CV_2024_2, LATITUD >= lat_min,
                              LATITUD <= lat_max,
                              LONGITUD >= lon_min,
                              LONGITUD <= lon_max)

CV_2024_1_ZE_2 <- filter(CV_2024_1, LATITUD >= lat_min2,
                              LATITUD <= lat_max2,
                              LONGITUD >= lon_min2,
                              LONGITUD <= lon_max2)
CV_2024_2_ZE_2 <- filter(CV_2024_2, LATITUD >= lat_min2,
                              LATITUD <= lat_max2,
                              LONGITUD >= lon_min2,
                              LONGITUD <= lon_max2)

#si fuera necesario se podría establecer que la clase fuese numérica
#CV_2024_format$SI_LATI <- as.numeric(CV_2024_format$SI_LATI) #establecer que la clase sea numérica
#CV_2024_format$SI_LONG <- as.numeric(CV_2024_format$SI_LONG)
#CV_2024_format$SI_SPCA <- as.numeric(CV_2024_format$SI_SPCA)

#para comprobar si los límites de la zona de estudio están bien definidos
#CV_plot <- st_as_sf(
   #  CV_2024_ZE,
  #  coords = c("SI_LONG", "SI_LATI"),
   #  crs = 4326)
  
#ggplot(CV_plot) +
   #  geom_sf(aes(color = SI_SPCA)) +
  #   scale_color_viridis_c() +
  #   theme_minimal()

#unir datos de cajas verdes año 2024
CV_2024_ZE_1 <- merge(CV_2024_1_ZE_1, CV_2024_2_ZE_1, all= T)
CV_2024_ZE_2 <- merge(CV_2024_1_ZE_2, CV_2024_2_ZE_2, all= T)

#-----------------PROCESADO DE DATOS DE CAJAS VERDES PARA TRABAJAR CON ELLOS------
#Aquí los datos pueden ser reformateados según las indicaciones de Serna (usando su script), pueden saltarse estos pasos si el archivo ya está formateado

data_1 <- unique(CV_2024_ZE_1) #eliminar duplicados
data_2 <- unique(CV_2024_ZE_2)

#Función para crear código CFR a partir del CPFO
create_cfr <- function(CODBU) {
  # Convertir a cadena
  CODBU <- as.character(CODBU)
  # Obtener la longitud del CODBU
  longitud <- nchar(CODBU)
  # Agregar ceros
  ceros <- paste0(rep("0", 9 - longitud), collapse = "")
  # Formatear el código completo
  # collapse="" une todos los elementos de un vector en un solo texto sin separarlos.
  # Con collapse="", convierte "0", "0", "0", "0" en "0000" como una sola cadena continua.
  codigo_formateado <- paste0("ESP", ceros, CODBU)
  # Asegurarse de que la longitud sea de 12 caracteres
  return(substr(codigo_formateado, 1, 12))
}

#aplicar la función a los datos

data_1$VE_REF <- sapply(data_1$CFPO, create_cfr)
data_1$VE_REF <- as.factor(data_1$VE_REF)

data_2$VE_REF <- sapply(data_2$CFPO, create_cfr)
data_2$VE_REF <- as.factor(data_2$VE_REF)

#Borro CFPO
data_1$CFPO<- NULL
data_2$CFPO<- NULL

#se unen las columnas de fecha y hora: Para ello
# usamos el paquete lubridate del tidyverse. OJO CON EL TIMEZONE.
#Un timestamp suele tener: Fecha: día, mes, año Hora: horas, minutos, segundos

data_1 <- data_1 %>%
  mutate(SI_TIMESTAMP = dmy_hms(paste(data_1$FECHA,
                                      data_1$HORA),
                                tz = "Europe/Madrid")) 

data_2 <- data_2 %>%
  mutate(SI_TIMESTAMP = dmy_hms(paste(data_2$FECHA,
                                      data_2$HORA),
                                tz = "Europe/Madrid"))

#ordenamos las columnas (Serna lo hace de otra forma) y borramos fecha y hora

data_1 <- data_1[,c(8,9,3:6)]
data_2 <- data_2[,c(8,9,3:6)]

#Se re-calculan la velocidad y el rumbo, pues se asume que los valores son erróneos
#VELOCIDAD: 
#Calculamos diferencias de tiempo y velocidades (en nudos)
# SI_TDIFF: diferencia de tiempo entre el timestamp actual y el anterior 
# SI_SPCA: calcula la velocidad = distancia / tiempo, Se multiplica por 1.94384 para convertir de m/s a nudos (1 m/s ≈ 1.94384 nudos).
# 1 m/s=3600/1852nudos=1.94384 nudos
# Un nudo (kt) se define como una milla náutica por hora.
# 1 milla náutica = 1852 m
# 1 hora = 3600 s
data_1 <- data_1 %>%
  group_by(VE_REF, floor_date(data_1$SI_TIMESTAMP, unit = "day")) %>%  #agrupa por barco y día
  mutate(
    SI_DISTANCECA = distHaversine(cbind(lag(LONGITUD), lag(LATITUD)),  #Calcula la distancia en metros entre cada punto y el anterior, usando la fórmula de Haversine (para distancias geodésicas sobre la Tierra).
                                  cbind(LONGITUD, LATITUD))
  ) %>%
  mutate(
    SI_TDIFF = (SI_TIMESTAMP - lag(SI_TIMESTAMP)),
    SI_SPCA = (SI_DISTANCECA / as.numeric(SI_TDIFF)) * 1.94384
  ) %>%
  ungroup()

data_2 <- data_2 %>%
  group_by(VE_REF, floor_date(data_2$SI_TIMESTAMP, unit = "day")) %>%  #agrupa por barco y día
  mutate(
    SI_DISTANCECA = distHaversine(cbind(lag(LONGITUD), lag(LATITUD)),  #Calcula la distancia en metros entre cada punto y el anterior, usando la fórmula de Haversine (para distancias geodésicas sobre la Tierra).
                                  cbind(LONGITUD, LATITUD))
  ) %>%
  mutate(
    SI_TDIFF = (SI_TIMESTAMP - lag(SI_TIMESTAMP)),
    SI_SPCA = (SI_DISTANCECA / as.numeric(SI_TDIFF)) * 1.94384
  ) %>%
  ungroup()

#borramos la columna de floor_date
data_1 <- data_1[, -7]
data_2 <- data_2[, -7]

# Convertimos las columnas de latitud y longitud a geometrías POINT
# usando la librería sf.
#Serna extrae las coordenadas como un objeto independiente, para poder a continuación poder calcular el rumbo

points_1 <- data_1 %>%
  select(LONGITUD, LATITUD) %>%
  st_as_sf(coords = c("LONGITUD", "LATITUD"), crs = 4326) #El resultado es un objeto espacial coords con puntos geográficos (longitud-latitud).
points_2 <- data_2 %>%
  select(LONGITUD, LATITUD) %>%
  st_as_sf(coords = c("LONGITUD", "LATITUD"), crs = 4326)

# st_coordinates() extrae las coordenadas de los puntos y las devuelve como una matriz numérica.
coords_matrix_1 <- st_coordinates(points_1) #Esta matriz se puede usar fácilmente para cálculos matemáticos o geométricos
coords_matrix_2 <- st_coordinates(points_2)


# Calculamos el RUMBO medio entre puntos consecutivos usando bearing
# ---------------------------------------------------------------
# La función bearing() nos da la dirección inicial para ir de un punto p1 a un punto p2
# sobre la superficie de la Tierra, siguiendo la ruta más corta (geodésico).
#
# Es decir, calcula el ángulo en grados entre los dos puntos considerando que la Tierra
# es curva (elipsoide WGS84), no plana.
#
# Aplicando esto a todos los puntos consecutivos de una trayectoria:
# - Se obtiene el rumbo del punto 1 al 2, del 2 al 3, del 3 al 4, y así sucesivamente.
# - Este rumbo indica hacia dónde "apunta" el movimiento al inicio de cada segmento.


bearings_1 <- bearing(coords_matrix_1[-nrow(coords_matrix_1), ], coords_matrix_1[-1, ])
bearings_2 <- bearing(coords_matrix_2[-nrow(coords_matrix_2), ], coords_matrix_2[-1, ])

data_1$SI_COG <- c(NA, if_else(bearings_1 < 0, bearings_1 + 360, bearings_1))
data_2$SI_COG <- c(NA, if_else(bearings_2 < 0, bearings_2 + 360, bearings_2))
#Course Over Ground (COG) “Rumbo sobre el suelo”.
#Si el rumbo (bearing) es negativo, le suma 360 para convertirlo a un ángulo positivo en el rango [0, 360).
#Si no es negativo, deja el valor tal cual.


# Eliminamos la primera fila ya que tendrá un NA creado al calcular la velocidad
data_1 <- na.omit(data_1)
data_2 <- na.omit(data_2)


# Añadimos las columnas que es necesario completar y estimar. Estas por defecto
# estarán vacías El código FT_REF estará compuesto por 3 letras (abreviatura de
# centro) y números correlativos unidos por _


# Marea
data_1$FT_REF <- NA
data_1$FT_REF <- as.factor(data_1$FT_REF)

data_2$FT_REF <- NA
data_2$FT_REF <- as.factor(data_2$FT_REF)

#Creamos codigo de marea
data_1 <- data_1 %>%
  mutate(
    FT_REF = paste0(VE_REF, "_", format(as.Date(SI_TIMESTAMP, tz = "Europe/Madrid"), "%Y_%m_%d"))
  )

data_2 <- data_2 %>%
  mutate(
    FT_REF = paste0(VE_REF, "_", format(as.Date(SI_TIMESTAMP, tz = "Europe/Madrid"), "%Y_%m_%d"))
  )


# Metier nivel 4
data_1$LE_MET4 <- NA
data_1$LE_MET4 <- as.factor(data_1$LE_MET4)

data_2$LE_MET4 <- NA
data_2$LE_MET4 <- as.factor(data_2$LE_MET4)

#Metier nivel 6
data_1$LE_MET6 <- NA
data_1$LE_MET6 <- as.factor(data_1$LE_MET6)

data_2$LE_MET6 <- NA
data_2$LE_MET6 <- as.factor(data_2$LE_MET6)

# Estado
#
# PESCA: TRUE
# NO PESCA: FALSE

data_1$SI_FSTATUS <- NA
data_1$SI_FSTATUS <- as.factor(data_1$SI_FSTATUS)

data_2$SI_FSTATUS <- NA
data_2$SI_FSTATUS <- as.factor(data_2$SI_FSTATUS)

# Observador
#
# Observador embarcado : TRUE
# Observador no embarcado: FALSE

data_1$SU_ISOB <- NA
data_1$SU_ISOB <- as.factor(data_1$SU_ISOB)

data_2$SU_ISOB <- NA
data_2$SU_ISOB <- as.factor(data_2$SU_ISOB)


# OGT
# Equipado: TRUE
# No equipado: FALSE
data_1$SI_OGT <- NA
data_1$SI_OGT <- as.factor(data_1$SI_OGT)

data_2$SI_OGT <- NA
data_2$SI_OGT <- as.factor(data_2$SI_OGT)


# En los GPS podríamos identificar también las operaciones de pesca
# En las cajas verdes este campo estará vacío, pero por homogeneidad
# de formato incluimos también esta columna
#
# LARGADA: SE
# VIRADA: HA
# ESPERA: WT (tiempo entre fin de largada e inicio de virada)
# NAVEGACION: ST
#
# Añadimos la culumna apropiada, que estará inicialmente vacía
data_1 <- data_1 %>%
  mutate(SI_FOPER = NA)

data_1$SI_FOPER <- as.factor(data_1$SI_FOPER)

data_2 <- data_2 %>%
  mutate(SI_FOPER = NA)

data_2$SI_FOPER <- as.factor(data_2$SI_FOPER)

# Nos quedamos con el dataframe como nos interesa

# vessel_track_df <- vessel_track_df %>%
#   select(VE_REF, FT_REF, SI_TIMESTAMP, SI_LATI, SI_LONG, SI_SP, SI_SPCA, SI_HE,
#          SI_COG, SI_DISTANCECA, SI_TDIFF, LE_MET4, LE_MET6,
#          SI_FSTATUS, SI_FOPER, SU_ISOB, SI_OGT)


data_1 <- data_1 %>%
select(VE_REF, FT_REF, SI_TIMESTAMP, LATITUD, LONGITUD, VELOCIDAD, SI_SPCA, RUMBO,
       SI_COG, SI_DISTANCECA, SI_TDIFF, LE_MET4, LE_MET6,
       SI_FSTATUS, SI_FOPER, SU_ISOB, SI_OGT) %>%
  mutate(
    # Convertimos timestamp a formato dd/mm/yyyy HH:MM:SS con / para Access
    SI_TIMESTAMP = format(SI_TIMESTAMP, "%d/%m/%Y %H:%M:%S")
  )

data_1 <- data_1 %>% rename(SI_LATI = LATITUD, SI_LONG = LONGITUD, SI_SP = VELOCIDAD, SI_HE = RUMBO)


data_2 <- data_2 %>%
select(VE_REF, FT_REF, SI_TIMESTAMP, LATITUD, LONGITUD, VELOCIDAD, SI_SPCA, RUMBO,
       SI_COG, SI_DISTANCECA, SI_TDIFF, LE_MET4, LE_MET6,
       SI_FSTATUS, SI_FOPER, SU_ISOB, SI_OGT) %>%
  mutate(
    # Convertimos timestamp a formato dd/mm/yyyy HH:MM:SS con / para Access
    SI_TIMESTAMP = format(SI_TIMESTAMP, "%d/%m/%Y %H:%M:%S")
  )

data_2 <- data_2 %>% rename(SI_LATI = LATITUD, SI_LONG = LONGITUD, SI_SP = VELOCIDAD, SI_HE = RUMBO)

# Podemos guardar ya el fichero en formato csv
#así es como lo hace Serna:
#write.table(vessel_track_df,
          #  file = csv_formateado,
          #   sep = ";",
          #  dec = ",",
          #  row.names = FALSE,
          #  col.names = TRUE,
          #  quote = FALSE)
#st_write(data_1, "//tsclient/D/HUMUH_Ecología Presiones Humanas/CONGRESOS/ISMS 2026/DATOS/CV_2024_ZE_1_formateado.csv")
st_write(data_1, "D:/HUMUH_Ecología Presiones Humanas/CONGRESOS/ISMS 2026/DATOS/CV_2024_ZE_1_formateado.csv")
st_write(data_2, "D:/HUMUH_Ecología Presiones Humanas/CONGRESOS/ISMS 2026/DATOS/CV_2024_ZE_2_formateado.csv")


```


#Unión datos notas de venta a logbook
Una vez recortados los datos según la zona de estudio, en este caso la Demaración Sudatlántica, se unen con las notas de venta

```{r}
#Cargar los datos. Hay que asegurarse que el formato de las bases de dato (separadores de campo, codificación, separadores decimales, etc.) coinciden para todos los archivos.

#CV_2024_ZE_2 <- read.csv2("D:/HUMUH_Ecología Presiones Humanas/CONGRESOS/ISMS 2026/DATOS/CV_2024_ZE_2_formateado.csv", sep = ";")
#NV_2024 <- read.csv2("D:/HUMUH_Ecología Presiones Humanas/PESCA/DATOS/Junta Andalucía/Notas de Venta_2018_2025/20251001 IEO NV 2018-2025/20250930 NV 2024.csv", sep = ";")

CV_2024_ZE_1 <- data_1
CV_2024_ZE_2 <- data_2

#renombrar algunas columnas
NV_2024 <- NV_2024 %>% rename(VE_REF = ID_UDPROD)

#Crear una columna que incluya la REF y fecha. Pueden salir más de una entrada, pero es porque una misma fecha puede tener varias especies

NV_2024$FT_REF <- NA
NV_2024$FT_REF <- as.factor(NV_2024$FT_REF)
#Indicamos que el campo FT_REF debe tener el código de la embarcación y la fecha (Y_m_d), que previamente se ha indicado que el campo fecha (tipo character) se debe interpretar como fecha en formato d/m/Y

NV_2024 <- NV_2024 %>%
   mutate(
     FT_REF = paste0(VE_REF, "_", format(as.Date(FECHAVENTA, "%d/%m/%Y"), "%Y_%m_%d"))
   )

#Ahora se unen CV y NV a través del campo FT_REF

CV_NV_2024_ZE_1 <- merge(CV_2024_ZE_1, NV_2024, by = "FT_REF")
CV_NV_2024_ZE_1 <- CV_NV_2024_ZE_1[, -c(17)] #eliminar columna VE_REF duplicada
CV_NV_2024_ZE_1 <- CV_NV_2024_ZE_1 %>% rename(VE_REF = VE_REF.x)#renombrar columan VE_REF

CV_NV_2024_ZE_2 <- merge(CV_2024_ZE_2, NV_2024, by = "FT_REF")
CV_NV_2024_ZE_2 <- CV_NV_2024_ZE_2[, -c(17)] #eliminar columna VE_REF duplicada
CV_NV_2024_ZE_2 <- CV_NV_2024_ZE_2 %>% rename(VE_REF = VE_REF.x)#renombrar columan VE_REF


#A continuación en la columna LE_MET4 se asignan las siglas por arte

CV_NV_2024_ZE_1$LE_MET4 <- ifelse(CV_NV_2024_ZE_1$ARTE == "RASTRA", "DRB", 
                                  ifelse(CV_NV_2024_ZE_1$ARTE == "LÃ\u008dNEAS DE MANO Y LÃ\u008dNEAS DE CAÃ‘A (MANUALES)", "LHP", ifelse(CV_NV_2024_ZE_1$ARTE == "REDES DE ENMALLE DE FONDO (CALADAS)","GNS", 
                                                                                                                                          ifelse(CV_NV_2024_ZE_1$ARTE == "PALANGRES (SIN ESPECIFICAR)","LL", 
                                                                                                                                                 ifelse(CV_NV_2024_ZE_1$ARTE == "RED COMBINADA DE ENMALLE-TRASMALLO","GTN", 
                                                                                                                                                        ifelse(CV_NV_2024_ZE_1$ARTE == "NASAS","FPO", ifelse(CV_NV_2024_ZE_1$ARTE == "TRASMALLOS","GTR", ifelse(CV_NV_2024_ZE_1$ARTE == "REDES DE ENMALLE (SIN ESPECIFICAR)","GN",ifelse(CV_NV_2024_ZE_1$ARTE == "PALANGRES CALADOS","LLS",ifelse(CV_NV_2024_ZE_1$ARTE == "TRAMPAS (SIN ESPECIFICAR)","FIX",ifelse(CV_NV_2024_ZE_1$ARTE == "ANZUELOS Y LÃ\u008dNEAS (SIN ESPECIFICAR)","LX",ifelse(CV_NV_2024_ZE_1$ARTE == "PALANGRES DE DERIVA","LLD",ifelse(CV_NV_2024_ZE_1$ARTE == "CURRICANES","LTL", ifelse(CV_NV_2024_ZE_1$ARTE == "OTROARTE","NK", ifelse(CV_NV_2024_ZE_1$ARTE == "DRAGAS MECANIZADAS (HIDRÃ\u0082ULICAS...)","HMD", "")))))))))))))))

CV_NV_2024_ZE_2$LE_MET4 <- ifelse(CV_NV_2024_ZE_2$ARTE == "RASTRA", "DRB", ifelse(CV_NV_2024_ZE_2$ARTE == "REDES DE ENMALLE (SIN ESPECIFICAR)", "GN", ifelse(CV_NV_2024_ZE_2$ARTE == "DRAGAS MECANIZADAS (HIDRÃ\u0081ULICAS...)","HMD", ifelse(CV_NV_2024_ZE_2$ARTE == "TRAMPAS (SIN ESPECIFICAR)","FIX", ifelse(CV_NV_2024_ZE_2$ARTE == "RASTRA","DRB", ifelse(CV_NV_2024_ZE_2$ARTE == "NASAS","FPO", ifelse(CV_NV_2024_ZE_2$ARTE == "PALANGRES DE DERIVA","LLD", ifelse(CV_NV_2024_ZE_2$ARTE == "OTROARTE","NK", ifelse(CV_NV_2024_ZE_2$ARTE == "RED COMBINADA DE ENMALLE-TRASMALLO","GTN", "")))))))))
                                                                                    
                                                                #"LÃ\u008dNEAS DE MANO Y LÃ\u008dNEAS DE CAÃ‘A (MANUALES)", "LHP_LHM", ifelse(CV_NV_2024_ZE_2$ARTE == "REDES DE ENMALLE DE FONDO (CALADAS)","GNS", ifelse(CV_NV_2024_ZE_2$ARTE == "TRASMALLOS" | CV_NV_2024_ZE_2$ARTE == "RED COMBINADA DE ENMALLE-TRASMALLO", "GTR", ifelse(CV_NV_2024_ZE_2$ARTE == "NASAS", "FPO", ifelse(CV_NV_2024_ZE_2$ARTE == "PALANGRES (SIN ESPECIFICAR)" | CV_NV_2024_ZE_2$ARTE == "PALANGRES CALADOS", "LLS", ""))))))

CV_NV_2024_ZE_1 <- CV_NV_2024_ZE_1[!c(CV_NV_2024_ZE_1$ARTE == "RED DE ARRASTRE DE FONDO CON PUERTAS" | CV_NV_2024_ZE_1$ARTE == "RED DE CERCO CON JARETA MANIOBRADA DESDE UNA EMBARCACIÃ“N" | CV_NV_2024_ZE_1$ARTE == "RED DE CERCO CON JARETA"),] #se eliminan las filas de cerco y arrastre

CV_NV_2024_ZE_2 <- CV_NV_2024_ZE_2[!c(CV_NV_2024_ZE_2$ARTE == "RED DE ARRASTRE DE FONDO CON PUERTAS" | CV_NV_2024_ZE_2$ARTE == "RED DE CERCO CON JARETA MANIOBRADA DESDE UNA EMBARCACIÃ“N" | CV_NV_2024_ZE_2$ARTE == "RED DE CERCO CON JARETA"),] #se eliminan las filas de cerco y arrastre


st_write(CV_NV_2024_ZE_1, "D:/HUMUH_Ecología Presiones Humanas/CONGRESOS/ISMS 2026/DATOS/CV_NV_2024_ZE_1.csv")
st_write(CV_NV_2024_ZE_2, "D:/HUMUH_Ecología Presiones Humanas/CONGRESOS/ISMS 2026/DATOS/CV_NV_2024_ZE_2.csv")

```

#Separar por artes de pesca y unir para DM SUD
```{r}

CV_NV_2024_ZE_1_GN <- CV_NV_2024_ZE_1[CV_NV_2024_ZE_1$LE_MET4 == "GN",]
CV_NV_2024_ZE_1_HMD <- CV_NV_2024_ZE_1[CV_NV_2024_ZE_1$LE_MET4 == "HMD",]
CV_NV_2024_ZE_1_DRB <- CV_NV_2024_ZE_1[CV_NV_2024_ZE_1$LE_MET4 == "DRB",]
CV_NV_2024_ZE_1_FIX <- CV_NV_2024_ZE_1[CV_NV_2024_ZE_1$LE_MET4 == "FIX",]
CV_NV_2024_ZE_1_FPO <- CV_NV_2024_ZE_1[CV_NV_2024_ZE_1$LE_MET4 == "FPO",]
CV_NV_2024_ZE_1_LLD <- CV_NV_2024_ZE_1[CV_NV_2024_ZE_1$LE_MET4 == "LLD",]
CV_NV_2024_ZE_1_NK <- CV_NV_2024_ZE_1[CV_NV_2024_ZE_1$LE_MET4 == "NK",]
CV_NV_2024_ZE_1_GTN <- CV_NV_2024_ZE_1[CV_NV_2024_ZE_1$LE_MET4 == "GTN",]
CV_NV_2024_ZE_1_LHP <- CV_NV_2024_ZE_1[CV_NV_2024_ZE_1$LE_MET4 == "LHP",]
CV_NV_2024_ZE_1_GNS <- CV_NV_2024_ZE_1[CV_NV_2024_ZE_1$LE_MET4 == "GNS",]
CV_NV_2024_ZE_1_LL <- CV_NV_2024_ZE_1[CV_NV_2024_ZE_1$LE_MET4 == "LL",]
CV_NV_2024_ZE_1_GTR <- CV_NV_2024_ZE_1[CV_NV_2024_ZE_1$LE_MET4 == "GTR",]
CV_NV_2024_ZE_1_LLS <- CV_NV_2024_ZE_1[CV_NV_2024_ZE_1$LE_MET4 == "LLS",]
CV_NV_2024_ZE_1_LX <- CV_NV_2024_ZE_1[CV_NV_2024_ZE_1$LE_MET4 == "LX",]
CV_NV_2024_ZE_1_LTL <- CV_NV_2024_ZE_1[CV_NV_2024_ZE_1$LE_MET4 == "LTL",]


CV_NV_2024_ZE_2_GN <- CV_NV_2024_ZE_2[CV_NV_2024_ZE_2$LE_MET4 == "GN",]
CV_NV_2024_ZE_2_HMD <- CV_NV_2024_ZE_2[CV_NV_2024_ZE_2$LE_MET4 == "HMD",]
CV_NV_2024_ZE_2_DRB <- CV_NV_2024_ZE_2[CV_NV_2024_ZE_2$LE_MET4 == "DRB",]
CV_NV_2024_ZE_2_FIX <- CV_NV_2024_ZE_2[CV_NV_2024_ZE_2$LE_MET4 == "FIX",]
CV_NV_2024_ZE_2_FPO <- CV_NV_2024_ZE_2[CV_NV_2024_ZE_2$LE_MET4 == "FPO",]
CV_NV_2024_ZE_2_LLD <- CV_NV_2024_ZE_2[CV_NV_2024_ZE_2$LE_MET4 == "LLD",]
CV_NV_2024_ZE_2_NK <- CV_NV_2024_ZE_2[CV_NV_2024_ZE_2$LE_MET4 == "NK",]
CV_NV_2024_ZE_2_GTN <- CV_NV_2024_ZE_2[CV_NV_2024_ZE_2$LE_MET4 == "GTN",]





CV_NV_2024_ZE_GN <- merge(CV_NV_2024_ZE_1_GN, CV_NV_2024_ZE_2_GN, all=T)
CV_NV_2024_ZE_HMD <- merge(CV_NV_2024_ZE_1_HMD, CV_NV_2024_ZE_2_HMD, all=T)
CV_NV_2024_ZE_DRB <- merge(CV_NV_2024_ZE_1_DRB, CV_NV_2024_ZE_2_DRB, all=T)
CV_NV_2024_ZE_FIX <- merge(CV_NV_2024_ZE_1_FIX, CV_NV_2024_ZE_2_FIX, all=T)
CV_NV_2024_ZE_FPO <- merge(CV_NV_2024_ZE_1_FPO, CV_NV_2024_ZE_2_FPO, all=T)
CV_NV_2024_ZE_LLD <- merge(CV_NV_2024_ZE_1_LLD, CV_NV_2024_ZE_2_LLD, all=T)
CV_NV_2024_ZE_NK <- merge(CV_NV_2024_ZE_1_NK, CV_NV_2024_ZE_2_NK, all=T)
CV_NV_2024_ZE_GTN <- merge(CV_NV_2024_ZE_1_GTN, CV_NV_2024_ZE_2_GTN, all=T)
CV_NV_2024_ZE_LHP <- CV_NV_2024_ZE_1_LHP
CV_NV_2024_ZE_GNS <- CV_NV_2024_ZE_1_GNS
CV_NV_2024_ZE_LL <- CV_NV_2024_ZE_1_LL
CV_NV_2024_ZE_GTR <- CV_NV_2024_ZE_1_GTR
CV_NV_2024_ZE_LLS <- CV_NV_2024_ZE_1_LLS
CV_NV_2024_ZE_LX <- CV_NV_2024_ZE_1_LX
CV_NV_2024_ZE_LTL <- CV_NV_2024_ZE_1_LTL

st_write(CV_NV_2024_ZE_GN, "D:/HUMUH_Ecología Presiones Humanas/CONGRESOS/ISMS 2026/DATOS/GN_2024_ZE.csv")
st_write(CV_NV_2024_ZE_HMD, "D:/HUMUH_Ecología Presiones Humanas/CONGRESOS/ISMS 2026/DATOS/HMD_2024_ZE.csv")
st_write(CV_NV_2024_ZE_DRB, "D:/HUMUH_Ecología Presiones Humanas/CONGRESOS/ISMS 2026/DATOS/DRB_2024_ZE.csv")
st_write(CV_NV_2024_ZE_FIX, "D:/HUMUH_Ecología Presiones Humanas/CONGRESOS/ISMS 2026/DATOS/FIX_2024_ZE.csv")
st_write(CV_NV_2024_ZE_FPO, "D:/HUMUH_Ecología Presiones Humanas/CONGRESOS/ISMS 2026/DATOS/FPO_2024_ZE.csv")
st_write(CV_NV_2024_ZE_LLD, "D:/HUMUH_Ecología Presiones Humanas/CONGRESOS/ISMS 2026/DATOS/LLD_2024_ZE.csv")
st_write(CV_NV_2024_ZE_NK, "D:/HUMUH_Ecología Presiones Humanas/CONGRESOS/ISMS 2026/DATOS/NK_2024_ZE.csv")
st_write(CV_NV_2024_ZE_GTN, "D:/HUMUH_Ecología Presiones Humanas/CONGRESOS/ISMS 2026/DATOS/GTN_2024_ZE.csv")
st_write(CV_NV_2024_ZE_LHP, "D:/HUMUH_Ecología Presiones Humanas/CONGRESOS/ISMS 2026/DATOS/LHP_2024_ZE.csv")
st_write(CV_NV_2024_ZE_GNS, "D:/HUMUH_Ecología Presiones Humanas/CONGRESOS/ISMS 2026/DATOS/GNS_2024_ZE.csv")
st_write(CV_NV_2024_ZE_LL, "D:/HUMUH_Ecología Presiones Humanas/CONGRESOS/ISMS 2026/DATOS/LL_2024_ZE.csv")
st_write(CV_NV_2024_ZE_GTR, "D:/HUMUH_Ecología Presiones Humanas/CONGRESOS/ISMS 2026/DATOS/GTR_2024_ZE.csv")
st_write(CV_NV_2024_ZE_LLS, "D:/HUMUH_Ecología Presiones Humanas/CONGRESOS/ISMS 2026/DATOS/LLS_2024_ZE.csv")
st_write(CV_NV_2024_ZE_LX, "D:/HUMUH_Ecología Presiones Humanas/CONGRESOS/ISMS 2026/DATOS/LX_2024_ZE.csv")
st_write(CV_NV_2024_ZE_LTL, "D:/HUMUH_Ecología Presiones Humanas/CONGRESOS/ISMS 2026/DATOS/LTL_2024_ZE.csv")


```

#Creación de grids

```{r}
csquare.cod<-function(lon, lat, degrees){
  if (length(lon) != length(lat)) 
    stop("length of longitude not equal to length of latitude")
  if (!degrees %in% c(10, 5, 1, 0.5, 0.1, 0.05, 0.01,0.005,0.001)) 
    stop("degrees specified not in range: c(10,5,1,0.5,0.1,0.05,0.01,0.005,0.001)")
  dims <- length(lon)
  quadrants <- array(NA, dim = c(5, 6, dims), dimnames = list(c("globalQuadrant","intmQuadrant1", "intmQuadrant2", "intmQuadrant3","intmQuadrant4"),c("quadrantDigit", "latDigit", "lonDigit","latRemain", "lonRemain", "code"),seq(1, dims, 1)))
  quadrants["globalQuadrant", "quadrantDigit",] <- 4 - (((2 * floor(1 + (lon/200))) - 1) * ((2 * floor(1 + (lat/200))) + 1))
  quadrants["globalQuadrant", "latDigit", ] <- floor(abs(lat)/10)
  quadrants["globalQuadrant", "lonDigit", ] <- floor(abs(lon)/10)
  quadrants["globalQuadrant", "latRemain", ] <- round(abs(lat) - (quadrants["globalQuadrant", "latDigit", ] * 10), 7)
  quadrants["globalQuadrant", "lonRemain", ] <- round(abs(lon) - (quadrants["globalQuadrant", "lonDigit", ] * 10), 7)
  quadrants["globalQuadrant", "code", ] <- quadrants["globalQuadrant", "quadrantDigit", ] * 1000 + quadrants["globalQuadrant", "latDigit", ] * 100 + quadrants["globalQuadrant", "lonDigit", ]
  quadrants["intmQuadrant1", "quadrantDigit", ] <- (2 * floor(quadrants["globalQuadrant", "latRemain", ] * 0.2)) + floor(quadrants["globalQuadrant", "lonRemain", ] * 0.2) + 1
  quadrants["intmQuadrant1", "latDigit", ] <- floor(quadrants["globalQuadrant", "latRemain", ])
  quadrants["intmQuadrant1", "lonDigit", ] <- floor(quadrants["globalQuadrant", "lonRemain", ])
  quadrants["intmQuadrant1", "latRemain", ] <- round((quadrants["globalQuadrant","latRemain", ] - quadrants["intmQuadrant1", "latDigit", ]) * 10, 7)
  quadrants["intmQuadrant1", "lonRemain", ] <- round((quadrants["globalQuadrant", "lonRemain", ] - quadrants["intmQuadrant1", "lonDigit", ]) * 10, 7)
  quadrants["intmQuadrant1", "code", ] <- quadrants["intmQuadrant1", "quadrantDigit", ] * 100 + quadrants["intmQuadrant1", "latDigit", ] * 10 + quadrants["intmQuadrant1", "lonDigit", ]
  quadrants["intmQuadrant2", "quadrantDigit", ] <- (2 * floor(quadrants["intmQuadrant1", "latRemain", ] * 0.2)) + floor(quadrants["intmQuadrant1", "lonRemain", ] * 0.2) + 1
  quadrants["intmQuadrant2", "latDigit", ] <- floor(quadrants["intmQuadrant1", "latRemain", ])
  quadrants["intmQuadrant2", "lonDigit", ] <- floor(quadrants["intmQuadrant1", "lonRemain", ])
  quadrants["intmQuadrant2", "latRemain", ] <- round((quadrants["intmQuadrant1", "latRemain", ] - quadrants["intmQuadrant2", "latDigit", ]) * 10, 7)
  quadrants["intmQuadrant2", "lonRemain", ] <- round((quadrants["intmQuadrant1", "lonRemain", ] - quadrants["intmQuadrant2", "lonDigit", ]) * 10, 7)
  quadrants["intmQuadrant2", "code", ] <- quadrants["intmQuadrant2", "quadrantDigit", ] * 100 + quadrants["intmQuadrant2", "latDigit", ] * 10 + quadrants["intmQuadrant2", "lonDigit", ]
  quadrants["intmQuadrant3", "quadrantDigit", ] <- (2 * floor(quadrants["intmQuadrant2", "latRemain", ] * 0.2)) + floor(quadrants["intmQuadrant2", "lonRemain", ] * 0.2) + 1
  quadrants["intmQuadrant3", "latDigit", ] <- floor(quadrants["intmQuadrant2", "latRemain", ])
  quadrants["intmQuadrant3", "lonDigit", ] <- floor(quadrants["intmQuadrant2", "lonRemain", ])
  quadrants["intmQuadrant3", "latRemain", ] <- round((quadrants["intmQuadrant2","latRemain", ] - quadrants["intmQuadrant3", "latDigit", ]) * 10, 7)
  quadrants["intmQuadrant3", "lonRemain", ] <- round((quadrants["intmQuadrant2", "lonRemain", ] - quadrants["intmQuadrant3", "lonDigit", ]) * 10, 7)
  quadrants["intmQuadrant3", "code", ] <- quadrants["intmQuadrant3", "quadrantDigit", ] * 100 + quadrants["intmQuadrant3", "latDigit", ] * 10 + quadrants["intmQuadrant3", "lonDigit", ]
  quadrants["intmQuadrant4", "quadrantDigit", ] <- (2 * floor(quadrants["intmQuadrant3", "latRemain", ] * 0.2)) + floor(quadrants["intmQuadrant3", "lonRemain", ] * 0.2) + 1
  quadrants["intmQuadrant4", "latDigit", ] <- floor(quadrants["intmQuadrant3", "latRemain", ])
  quadrants["intmQuadrant4", "lonDigit", ] <- floor(quadrants["intmQuadrant3", "lonRemain", ])
  quadrants["intmQuadrant4", "latRemain", ] <- round((quadrants["intmQuadrant3","latRemain", ] - quadrants["intmQuadrant4", "latDigit", ]) * 10, 7)
  quadrants["intmQuadrant4", "lonRemain", ] <- round((quadrants["intmQuadrant3", "lonRemain", ] - quadrants["intmQuadrant4", "lonDigit", ]) * 10, 7)
  quadrants["intmQuadrant4", "code", ] <- quadrants["intmQuadrant4","quadrantDigit", ] * 100 + quadrants["intmQuadrant4","latDigit", ] * 10 + quadrants["intmQuadrant4", "lonDigit", ]
  if (degrees == 10) 
    CSquareCodes <- quadrants["globalQuadrant", "code",]
  if (degrees == 5) 
    CSquareCodes <- paste(quadrants["globalQuadrant", "code", ], ":", quadrants["intmQuadrant1", "quadrantDigit", ], sep = "")
  if (degrees == 1) 
    CSquareCodes <- paste(quadrants["globalQuadrant", "code", ], ":", quadrants["intmQuadrant1", "code", ], sep = "")
  if (degrees == 0.5) 
    CSquareCodes <- paste(quadrants["globalQuadrant", "code", ], ":", quadrants["intmQuadrant1", "code", ], ":", quadrants["intmQuadrant2", "quadrantDigit", ], sep = "")
  if (degrees == 0.1) 
    CSquareCodes <- paste(quadrants["globalQuadrant", "code", ], ":", quadrants["intmQuadrant1", "code", ], ":", quadrants["intmQuadrant2", "code", ], sep = "")
  if (degrees == 0.05) 
    CSquareCodes <- paste(quadrants["globalQuadrant", "code", ], ":", quadrants["intmQuadrant1", "code", ], ":", quadrants["intmQuadrant2", "code", ], ":", quadrants["intmQuadrant3", "quadrantDigit", ], sep = "")
  if (degrees == 0.01) 
    CSquareCodes <- paste(quadrants["globalQuadrant", "code", ], ":", quadrants["intmQuadrant1", "code", ], ":", quadrants["intmQuadrant2", "code", ], ":", quadrants["intmQuadrant3", "code", ], sep = "")
  if (degrees == 0.005) 
    CSquareCodes <- paste(quadrants["globalQuadrant", "code", ], ":", quadrants["intmQuadrant1", "code", ], ":", quadrants["intmQuadrant2", "code", ], ":", quadrants["intmQuadrant3", "code", ], ":", quadrants["intmQuadrant4", "quadrantDigit", ], sep = "")
  if (degrees == 0.001) 
    CSquareCodes <- paste(quadrants["globalQuadrant", "code", ], ":", quadrants["intmQuadrant1", "code", ], ":", quadrants["intmQuadrant2", "code", ], ":", quadrants["intmQuadrant3", "code", ], ":", quadrants["intmQuadrant4", "code", ], sep = "")
  
  return(CSquareCodes)
}

#TENGO QUE AVERIGUAR COMO PONER EL CÓDIGO PARA EL CUADRANTE DE 0.0005

resolution <- 0.005
resolution <- 0.001


#---esquinas de la zona de estudio
#-esquina inferior izq
x.ini.izq.inf <-(-5)#usar números enteros
y.ini.izq.inf <-(34)
#-esquina superior drch
x.fin.dch.sup <- (-8)
y.fin.dch.sup <-(38)

xncell<-abs(x.ini.izq.inf-x.fin.dch.sup)/resolution
yncell<-abs(y.ini.izq.inf-y.fin.dch.sup)/resolution

df<-data.frame(ID=1:(xncell*yncell))

gr<-st_sfc(st_make_grid(cellsize=resolution,
                        offset=c(x.ini.izq.inf,y.ini.izq.inf),n=c(xncell,yncell),
                        what="polygons",square=T,crs=4326))

st_geometry(df)<-gr

#---- Add centroides
df$centroid <- st_centroid(df$geometry)
head(df)
df$LONG_CENT<-as.numeric(st_coordinates(st_centroid(df$geometry))[,1])
df$LAT_CENT<-as.numeric(st_coordinates(st_centroid(df$geometry))[,2])

#---- Add area de cada tesela
df$area_km2 <- as.numeric(st_area(df))/1000000# en km2

head(df)

#---- asigna Csquare
df$csq<-as.character(csquare.cod(df$LONG_CENT,df$LAT_CENT,resolution))

head(df)

st_write(df, "D:/HUMUH_Ecología Presiones Humanas/CONGRESOS/ISMS 2026/DATOS/csq_DMSUD_0.001.shp")

```

#Unir datos a grid
Aquí hay que tener cuidado, porque cada grid deberá ser generado para un tipo de dato. Es decir, cada csq solo puede tener asociado un dato (x.ej. suma nº barcos palangre) al centroide. De no ser así el grid se genera con errores, asociado los datos a los límites del polígono y no al centroide, donde solo se registra uno de los datos.
```{r}
#1º asignar a cada dato un csq

resolution <- 0.005

CV_NV_2024_ZE_DRB$csq<-csquare.cod(CV_NV_2024_ZE_DRB$SI_LONG, CV_NV_2024_ZE_DRB$SI_LATI,resolution) #creo columna de csq para unir los datos al grid / Revisar que las columna de longitud y latitud sean de tipo numérico

#AQUI HAY QUE HACER LA MISMA LÍNEA DE CÓDIGO PARA TODAS LAS ARTES

#2º Filtrar cada arte por su velocidad de trabajo (virada y/o calada)
#Draga macanizada (DRB) -> 0,05 a 0,6 nudos
#Trampa (potera o nasa) (FPO) -> 0,4 a 2,6 nudos
#Trasmallo (GTR) -> 0,1 a 1,5 nudos
#Enmalle (GNS) -> 0,2 a 2,4 nudos
#Palangre (LLS) -> 0,2 a 2 nudos
#Línea de mano - atún (LHP_LHM) -> 2 a 8 nudos


Datos_Huella_DRB_fil <- Datos_Huella_DRB %>%
  mutate(SI_SPCA = as.numeric(SI_SPCA)) %>%
  filter(SI_SPCA >= 0.05,
         SI_SPCA <= 0.5)
Datos_Huella_FPO_fil <- Datos_Huella_FPO %>%
  mutate(SI_SPCA = as.numeric(SI_SPCA)) %>%
  filter(SI_SPCA >= 0.4,
         SI_SPCA <= 2.6)
Datos_Huella_GTR_fil <- Datos_Huella_GTR %>%
  mutate(SI_SPCA = as.numeric(SI_SPCA)) %>%
  filter(SI_SPCA >= 0.1,
         SI_SPCA <= 1.5)
Datos_Huella_GNS_fil <- Datos_Huella_GNS %>%
  mutate(SI_SPCA = as.numeric(SI_SPCA)) %>%
  filter(SI_SPCA >= 0.2,
         SI_SPCA <= 2.4)
Datos_Huella_LLS_fil <- Datos_Huella_LLS %>%
  mutate(SI_SPCA = as.numeric(SI_SPCA)) %>%
  filter(SI_SPCA >= 0.2,
         SI_SPCA <= 2)
Datos_Huella_LH_fil <- Datos_Huella_LH %>%
  mutate(SI_SPCA = as.numeric(SI_SPCA)) %>%
  filter(SI_SPCA >= 2,
         SI_SPCA <= 8)

Datos_Huella_fil <- Datos_Huella_1 %>% 
  filter (
    (LE_MET4 == "DRB" & SI_SPCA >= 0.05 & SI_SPCA <= 0.5) |
    (LE_MET4 == "FPO" & SI_SPCA >= 0.4 & SI_SPCA <= 2.6) |
    (LE_MET4 == "GTR" & SI_SPCA >= 0.1 & SI_SPCA <= 1.5) |
    (LE_MET4 == "GNS" & SI_SPCA >= 0.2 & SI_SPCA <= 2.4) |
    (LE_MET4 == "LLS" & SI_SPCA >= 0.2 & SI_SPCA <= 2) |
    (LE_MET4 == "LHP_LHM" & SI_SPCA >= 2 & SI_SPCA <= 8))


dim(Datos_Huella_DRB_fil)
glimpse(Datos_Huella_DRB_fil)



#4º agregar los datos por csq en función de lo que queramos obtener / Previamente hay que asegurarse que los registros son únicos por barco y fecha (para no duplicar datos en 1csq)
#ME HE DADO CUENTA QUE LA HUELLA PESQUERA SE HA CE EN BASE DE Nº BARCO/AÑO/CSQ

#Datos_Huella_LH_distinct <- Datos_Huella_LH %>% distinct(FT_REF, csq, .keep_all = T) #mantiene todas las columnas, aunque hay que ser consciente que aquellas con rumbo, velocidad y dirección se habrán reducido a un registro, siendo, por lo tanto, no representativas
#Datos_Huella_LLS_distinct <- Datos_Huella_LLS %>% distinct(FT_REF, csq, .keep_all = T)
#Datos_Huella_FPO_distinct <- Datos_Huella_FPO %>% distinct(FT_REF, csq, .keep_all = T)
#Datos_Huella_GNS_distinct <- Datos_Huella_GNS %>% distinct(FT_REF, csq, .keep_all = T)
#Datos_Huella_GTR_distinct <- Datos_Huella_GTR %>% distinct(FT_REF, csq, .keep_all = T)
#Datos_Huella_DRB_distinct <- Datos_Huella_DRB %>% distinct(FT_REF, csq, .keep_all = T)

#Sería lo mismo pero con VE_REF
Datos_Huella_LH_distinct <- Datos_Huella_LH_fil %>% 
  distinct(VE_REF, csq, .keep_all = T)
Datos_Huella_LLS_distinct <- Datos_Huella_LLS_fil %>% 
  distinct(VE_REF, csq, .keep_all = T)
Datos_Huella_FPO_distinct <- Datos_Huella_FPO_fil %>% 
  distinct(VE_REF, csq, .keep_all = T)
Datos_Huella_GNS_distinct <- Datos_Huella_GNS_fil %>% distinct(VE_REF, csq, .keep_all = T)
Datos_Huella_GTR_distinct <- Datos_Huella_GTR_fil %>% distinct(VE_REF, csq, .keep_all = T)
Datos_Huella_DRB_distinct <- Datos_Huella_DRB_fil %>% distinct(VE_REF, csq, .keep_all = T)

Datos_Huella_distinct <- Datos_Huella_fil %>% 
  distinct(VE_REF, csq, .keep_all = T)

#Agregar nº barcos por csq

ESFUERZO_LHP_LHM<-aggregate(LE_MET4~csq,data=Datos_Huella_LH_distinct,FUN=length)
ESFUERZO_LLS<-aggregate(LE_MET4~csq,data=Datos_Huella_LLS_distinct,FUN=length)
ESFUERZO_FPO<-aggregate(LE_MET4~csq,data=Datos_Huella_FPO_distinct,FUN=length)
ESFUERZO_GNS<-aggregate(LE_MET4~csq,data=Datos_Huella_GNS_distinct,FUN=length)
ESFUERZO_GTR<-aggregate(LE_MET4~csq,data=Datos_Huella_GTR_distinct,FUN=length)
ESFUERZO_DRB<-aggregate(LE_MET4~csq,data=Datos_Huella_DRB_distinct,FUN=length)

ESFUERZO_TOTAL <- aggregate(LE_MET4~csq,data=Datos_Huella_distinct,FUN=length)

#Unir datos a grid

gr_LH<-merge(df_ZE, ESFUERZO_LHP_LHM, all.x=T) #une los datos al grid a través de la columna csq
gr_LLS<-merge(df_ZE, ESFUERZO_LLS, all.x=T)
gr_FPO<-merge(df_ZE, ESFUERZO_FPO, all.x=T)
gr_GNS<-merge(df_ZE, ESFUERZO_GNS, all.x=T)
gr_GTR<-merge(df_ZE, ESFUERZO_GTR, all.x=T)
gr_DRB<-merge(df_ZE, ESFUERZO_DRB, all.x=T)

gr_all <- merge(df_ZE, ESFUERZO_TOTAL, all.x=T)

#sustituir NAs o "" por 0 en los grid sin esfuerzo

gr_LH$LE_MET4[which(is.na(gr_LH$LE_MET4))]<-0
gr_LLS$LE_MET4[which(is.na(gr_LLS$LE_MET4))]<-0
gr_FPO$LE_MET4[which(is.na(gr_FPO$LE_MET4))]<-0
gr_GNS$LE_MET4[which(is.na(gr_GNS$LE_MET4))]<-0
gr_GTR$LE_MET4[which(is.na(gr_GTR$LE_MET4))]<-0
gr_DRB$LE_MET4[which(is.na(gr_DRB$LE_MET4))]<-0

gr_all$LE_MET4[which(is.na(gr_all$LE_MET4))]<-0


gr_LH$LE_MET4[which(gr_LH$LE_MET4 == "")]<-0
gr_LLS$LE_MET4[which(gr_LLS$LE_MET4 == "")]<-0
gr_FPO$LE_MET4[which(gr_FPO$LE_MET4 == "")]<-0
gr_GNS$LE_MET4[which(gr_GNS$LE_MET4 == "")]<-0
gr_GTR$LE_MET4[which(gr_GTR$LE_MET4 == "")]<-0
gr_DRB$LE_MET4[which(gr_DRB$LE_MET4 == "")]<-0


#Guardar capa en .gpkg / Si se quiere añadir una capa nueva append = T / Si se quiere sobreescribir una existente delete_layer = T

st_write(gr_LH, "D:/HUMUH_Ecología Presiones Humanas/CONGRESOS/CIPA 2026/DATOS/CIPA 2026.gpkg", layer = "gr_esf_LH", delete_layer = T)
st_write(gr_LLS, "D:/HUMUH_Ecología Presiones Humanas/CONGRESOS/CIPA 2026/DATOS/CIPA 2026.gpkg", layer = "gr_esf_LLS", delete_layer = T)
st_write(gr_FPO, "D:/HUMUH_Ecología Presiones Humanas/CONGRESOS/CIPA 2026/DATOS/CIPA 2026.gpkg", layer = "gr_esf_FPO", delete_layer = T)
st_write(gr_GNS, "D:/HUMUH_Ecología Presiones Humanas/CONGRESOS/CIPA 2026/DATOS/CIPA 2026.gpkg", layer = "gr_esf_GNS", delete_layer = T)
st_write(gr_GTR, "D:/HUMUH_Ecología Presiones Humanas/CONGRESOS/CIPA 2026/DATOS/CIPA 2026.gpkg", layer = "gr_esf_GTR", delete_layer = T)
st_write(gr_DRB, "D:/HUMUH_Ecología Presiones Humanas/CONGRESOS/CIPA 2026/DATOS/CIPA 2026.gpkg", layer = "gr_esf_DRB", delete_layer = T)
st_write(gr_all, "D:/HUMUH_Ecología Presiones Humanas/CONGRESOS/CIPA 2026/DATOS/CIPA 2026.gpkg", layer = "gr_esf_all", delete_layer = T)

```



#Cálculo de core fishing ground (Ulla)

```{r}
library(foreign)
library(rgdal)
library(dplyr)
library(rje)
library(ggplot2)
library(RColorBrewer)
library(rworldmap)
library(broom)
library(sf)
library(sp)
library(raster)
library(datos)
library(tidyverse)
library(foreign)


SARa<-st_read("C:/Users/User/Dropbox/0_IEO/Ciencia/Papers/VMEs_24_new/VME_paper_Ulla/Scripts/Scripts_cierres_Nora/Scripts_datos_Fishing/Outputs/1_Outputs_Data_preparation/SAR_depth.shp")
SAR<-st_drop_geometry(SARa)


SAR$grid<-1
names(SAR)

#Core fishing 90% y 95%  ground medium values#####

sel_mean<-SAR[order(SAR[,"mean_16_21"],decreasing = T),]
sel_mean$cum_mean <- cumsum(sel_mean[,"mean_16_21"])  # get the cumulative sar via function cumsum
sel_mean$cum_mean2 <- sel_mean$cum_mean / sum(sel_mean[,"mean_16_21"],na.rm=TRUE) # divide cumsum(sar) by total SAR 
sel_mean<-sel_mean[sel_mean$mean_16_21 > 0, ]# solo me quedo con los grids con valor 
sel_mean$cumgrid <- cumsum(sel_mean[,"grid"])  # get the cumulative sar via function cumsum
sel_mean$cumgrid2<- sel_mean$cumgrid / sum(sel_mean[,"grid"])
# now estimate the proportion of the grid cells where 90% of the total swept area occurs
sel_mean$ag90_mean <- ifelse(is.na(sel_mean$cum_mean2),NA,min(which (sel_mean$cum_mean2 > .9))/nrow(sel_mean))
sel_mean$win_c90_mean<- ifelse(sel_mean[,"cum_mean2"] >sel_mean[,"ag90_mean"] ,0,1)# si la frec absolu es mayor que 0.9 


grid_90<-merge(SARa, 
               sel_mean, all.y=TRUE)

st_write(grid_90, "C:/Users/User/Dropbox/0_IEO/Ciencia/Papers/VMEs_24_new/VME_paper_Ulla/Scripts/Scripts_cierres_Nora/Scripts_datos_Fishing/Outputs/2_Outputs_Core_Euros/SAR_core_90_95a.shp", 
         delete_layer = TRUE)

```

#Recta regresión tendencia temporal x csq (Ulla)

```{r}
#centro de gravedad: #CENTRO DE GRAVEDAD######
# otb####
setwd("C:/Users/ulla.fernandez/Documents/EEMM_Antonio/ARTICULOS/WKTRADE3/Datos/NewAnalysis_Habitats2021_150322")
otb<-read.csv(file = "grid005_tiempo-OTBPT_NA_depthFilt2_allyear.csv",header = T,dec=".",sep = ";")#
gns<-read.csv(file ="grid005_tiempo-GNS_NA_depthFilt2_allyear.csv",header = T,dec=".",sep = ";")
lls<-read.csv(file ="grid005_tiempo-LLS_NA_depthFilt2_allyear.csv",header = T,dec=".",sep = ";")
head(otb)


otb2<-mutate(otb,
             goc = otb$effort*otb$depth)
otb4 <- otb2 %>%
  group_by(year) %>% summarize(
    sum_goc = sum(goc),
    sum_eff = sum(effort))
otb4$gocz<-otb4$sum_goc/otb4$sum_eff
otb4$gear<-"otb"

write.table(otb4, "C:/Users/ulla.fernandez/Documents/EEMM_Antonio/ARTICULOS/WKTRADE3/Datos/NewAnalysis_Habitats2021_150322/Resultados/goc_otb.csv",sep=";",dec=".",row.names=F) 

#gns####
setwd("C:/Users/ulla.fernandez/Documents/EEMM_Antonio/ARTICULOS/WKTRADE3/Datos/NewAnalysis_Habitats2021_150322")
gns<-read.csv(file ="grid005_tiempo-GNS_NA_depthFilt2_allyear.csv",header = T,dec=".",sep = ";")
head(otb)

gns2<-mutate(gns,
             goc = gns$effort*gns$depth)

gns4 <- gns2 %>%
  group_by(year) %>% summarize(
    sum_eff = sum(effort),
    sum_goc = sum(goc))
gns4$gocz<-gns4$sum_goc/gns4$sum_eff
gns4$gear<-"gns"
write.table(gns4, "C:/Users/ulla.fernandez/Documents/EEMM_Antonio/ARTICULOS/WKTRADE3/Datos/NewAnalysis_Habitats2021_150322/Resultados/goc_gns.csv",sep=";",dec=".",row.names=F) 
# lls####

setwd("C:/Users/ulla.fernandez/Documents/EEMM_Antonio/ARTICULOS/WKTRADE3/Datos/NewAnalysis_Habitats2021_150322")
lls<-read.csv(file ="grid005_tiempo-LLS_NA_depthFilt2_allyear.csv",header = T,dec=".",sep = ";")

lls2<-mutate(lls,
             goc = lls$effort*lls$depth)

lls4 <- lls2 %>%
  group_by(year) %>% summarize(
    sum_eff = sum(effort),
    sum_goc = sum(goc))
lls4$gocz<-lls4$sum_goc/lls4$sum_eff
lls4$gear<-"lls"
write.table(lls4, "C:/Users/ulla.fernandez/Documents/EEMM_Antonio/ARTICULOS/WKTRADE3/Datos/NewAnalysis_Habitats2021_150322/Resultados/goc_lls.csv",sep=";",dec=".",row.names=F) 
#mirar resultados tb en scrip: Figures_manuscript
#lo he hecho searado pq no sale la funcion...
ind7 <- otb2 %>%
  group_by(otb2$year) %>%
  do({x = (sum(otb2$goc)/sum(otb2$effort))   #
  data.frame(x)})

#a?ado una nueva columna con goc para csq (xa?o)
library(rgdal)
library(dplyr) 

# ## ## #glm# ## ## #

glm1<-glm(gocz~year,data=otb2)
summary(glm1)

fitotb <- lm(gocz ~ year, data = otb2)
summary(fitotb)
fit <- lm(goc_no.fil ~ year, data = df)
summary(fit)
fit2 <- lm(goc ~ year, data = df2)
summary(fit2)
fit2 <- lm(goc_no.fil ~ year, data = df2)
summary(fit2)

df$year<-as.numeric(df$year)

plot(goc ~ year, data = otb2)
abline(fit)
plot(fit)


p0<-ggplot(df, aes(x = year, y = goc)) + 
  geom_point() +
  stat_smooth(method = "lm", col = "red")

p1<-ggplot(df, aes(x = year, y = goc_no.fil)) + 
  geom_point() +
  stat_smooth(method = "lm", col = "red")


p2<-ggplot(df2, aes(x = year, y = goc)) + 
  geom_point() +
  stat_smooth(method = "lm", col = "red")

p3<-ggplot(df2, aes(x = year, y = goc_no.fil)) + 
  geom_point() +
  stat_smooth(method = "lm", col = "red")

#p2 <- p2 + expand_limits(y = 0)
print(p0)
print(p1)

print(p2)
print(p3)
#ma?ana sacar el valor por a?o y a?adirlo a una nueva matriz.



#he cogido esta matriz y calculado el goc promedio en excel/datos/prueva/lls.goc. pq no me salen los scripts de abajo
#2lls_grid005_GOC_09-20- las pivot table y resultados de glm
#dbt2$year<-as.character(dbt2$year)

#ind6 <- dbt2 %>%
group_by(year) %>% summarize(
  goc_mean = (sum(dbt2$goc)/sum(dbt2$hour)))#no me funciona...sale siempre el mismo valor..lo hago con tabla dinamica

ind7 <- dbt2 %>%
  group_by(year) %>% 
  do({x = (sum(dbt2$goc)/sum(dbt2$hour))   # y, xcreate your function
  data.frame(x)})




unique(dbt2$year)

```

